【裁判字號】    89,易,1261
【裁判日期】    890522
【裁判案由】    贓物
【裁判全文】
臺灣臺中地方法院刑事判決                        八十九年度易字第一二六一號
    公  訴  人  台灣台中地方法院檢察署檢察官
    被      告  丙○○
    被      告  甲○○
右列被告因贓物案件，經檢察官提起公訴（八十九年度偵字第二八一一號），本院判
決如左：
    主  文
丙○○收受贓物，累犯，處有期徒刑伍月，如易科罰金，以參佰元折算壹日。
甲○○無罪。
    事  實
一、丙○○曾因違反麻醉藥品管理條例案件，經法院判處有期徒刑六月，於民國八十
    七年一月十七日執行完畢，仍不知警惕。明知乙○○之子柯智彰所有，由乙○○
    駕駛之車牌號碼ＯＦ─五九四０號自小貨車，係綽號「饅頭」之成年男子於八十
    九年二月十三日下午十二時至四時間某不詳時段，在彰化縣和美鎮○○里○○路
    ○段六三六巷二五一號竊取而得之贓物，竟仍於同日晚上九時許，在台中縣大肚
    鄉由「饅頭」交付駕駛，而收受該贓車，嗣於同日晚上十時三十分許，丙○○駕
    駛前開贓車附載甲○○，在台中縣大肚溪畔河床為警當場查獲。
二、案經台中縣警察局烏日分局報請臺灣臺中地方法院檢察署檢察官偵查起訴。
    理  由
壹、有罪部分：
一、訊據被告李進丁否認右揭犯行，辯稱：伊與甲○○乘坐「饅頭」駕駛之前開車輛
    至查獲地時，「饅頭」下車買飲料，伊與甲○○在車旁等候「饅頭」，「饅頭」
    見到警車即逃逸，伊未駕駛該車輛，亦不知該車係贓車云云。經查前開車輛係「
    饅頭」竊取，「饅頭」交付被告丙○○，由被告丙○○駕駛附載「饅頭」與甲○○等事實，業經被告丙○○於警訊及偵查時坦承不諱，核與共同被查獲之甲○○
    於警、偵訊時均證述，被告丙○○駕駛上開車輛至伊家中載伊，伊乘坐由被告丙○○駕駛之上開車輛經警查獲等語相符，亦與被害人乙○○證述其子所有由其駕
    駛之上開車輛遭竊等情符合，此外復有贓物認領保管收據一紙附卷可稽，甲○○
    於本院審理時翻異其陳述，改稱被告丙○○駕駛自己所有之車輛載伊，伊與丙○○在前開遭竊之貨車旁等候購買飲料之「饅頭」即被警查獲云云，顯係迴護自己
    及丙○○之詞，不足採信。被告丙○○前述所辯，為卸責之詞，自不足採，其犯
    行堪以認定。
二、核被告丙○○所為，係犯刑法三百四十九條第一項之收受贓物罪。被告丙○○曾
    因違反麻醉藥品管理條例案件，經法院判處有期徒刑六月，於八十七年一月十七
    日執行完畢，有本院被告全國前案紀錄表及臺灣台中地方法院檢察署刑案資料查
    註紀錄在卷可憑，其受有期徒刑執行完畢後，五年內再犯有期徒刑以上之本罪，
    為累犯，應依法加重其刑。爰審酌被告丙○○圖便利收受贓車之犯罪動機、手段
    、目的，犯後仍否認犯行不知悔悟，惟犯後即被查獲等一切情狀，量處如主文所
    示之刑，並諭知易科罰金之折算標準，以示儆懲。
貳、無罪部分：
一、公訴意旨另以：被告甲○○明知前開自小貨車係贓車，與被告丙○○在前揭時地
    由「饅頭」交付駕駛，而收受該贓車，因認被告甲○○涉犯刑法第三百四十九條
    第一項收受贓物罪嫌云云。
二、按犯罪事實應依證據認定之，無證據不得推定其犯罪事實，刑事訴訟法第一百五
    十四條定有明文。公訴人認被告甲○○涉犯收受贓物罪嫌，無非以共同被告丙○○之供述、被害人之指訴及贓物認領保管收據為其論罪依據。然訊之被告甲○○
    堅詞否認有何收受贓物犯行，辯稱：伊從未駕駛該車，亦不知該車係贓車等語。
    經查被告於警訊及偵訊均否認知前開車輛係贓車及曾駕駛該車；被害人李玉梅之
    證詞及贓物認領保管收據僅能證明該自小貨車有失竊之事實，未能進一步指認被
    告甲○○有何收受贓物犯行；至於共同被告丙○○於八十九年一月十四日警訊時
    陳述：「（甲○○）應該是知道贓車，他也有開這一部贓車。」同日偵訊時稱否
    認警訊所言，改稱其於警訊時是說被告甲○○有坐過該車等語。查被告丙○○於
    警訊及偵訊就被告甲○○有無駕駛車輛及是否知該車為贓車乙事之供陳不一，又
    其於警訊時係陳述被告甲○○「應」知道係贓車，是被告丙○○於警訊時之敘述
    係推測之詞，因此自難僅憑丙○○前後迴異之供詞遽認被告甲○○有收受贓物犯
    行，此外本院復查無其他積極證據足資證明被告甲○○有何犯行，自應為無罪之
    諭知。
據上論斷，應依刑事訴訟法第二百九十九條第一項前段、第三百零一條第一項，刑法
第三百四十九條第一項、第四十七條、第四十一條，罰金罰鍰提高標準條例第一條前
段、第二條，判決如主文。
中      華      民      國      八十九      年      五      月  二十二  日
                                        法  官  林郁婷
右正本證明與原本無異。
如不服本判決，應於送達後十日內向本院提出上訴狀 （須附繕本） ，上訴於台灣高
等法院台中分院。
                                        書記官
中      華      民      國      八十九      年      五      月  二十二  日
附錄論罪科刑法條
刑法第三百四十九條：收受贓物者，處三年以下有期徒、拘役或五百元以下罰金。


司法院資訊處製作；財團法人民間司法改革基金會備份。
